# 求助陈版主，处理固定资产差额法全额法确认问题。

提问人：liuweisheng 时间：2020-11-23 16:31:00
本公司处置固定资产，净额 60 万，售价 100 万，资产处置收益 40 万。是否需要确认收入成本 60 万。谢谢版主解惑。

回答人：chenyiwei
处置固定资产不属于可确认收入的“日常活动”，应确认资产处置损益而不是收入、成本。但处置时点的确定及处置损益的计量应执行新收入准则中的相关规定。